【裁判字號】    89,交訴,140
【裁判日期】    891205
【裁判案由】    肇事遺棄罪
【裁判全文】
臺灣桃園地方法院刑事判決                        八十九年度交訴字第一四號
    公訴人  臺灣桃園地方法院檢察署檢察官
    被  告  乙○○
右列被告因公共危險案件，經檢察官提起公訴（八十九年度偵字第一三九六四號），
本院判決如左：
    主  文
乙○○駕駛動力交通工具肇事，致人傷害而逃逸，處有期徒刑陸月，緩刑貳年。
    事  實
一、乙○○於民國（下同）八十九年九月十三日晚上七時二十五分許，駕駛ＭＫ─４
    ３８３號自用小客車之動力交通工具，沿桃園縣楊梅鎮○○路○段，由幼獅往新
    屋方向行駛，在行經上開路段三八一號前與高上路之交岔路口，欲左轉沿幼獅路
    方向行駛時，因未注意車前狀況而以上開自用小客車之右前保險桿處撞及由甲○
    ○所騎用，正沿高上路對向行駛欲進入幼獅路之ＳＪＢ─４５５號機車車頭處倒
    地，致甲○○因之受有頭左膝、左手背挫傷併瘀傷等傷害（過失傷害部分已行和
    解未為告訴），乙○○竟未下車查看即行駕駛上開自用小客車逃逸現場。嗣經旁
    人發覺上情記下乙○○上開自用小客車之車號後，經甲○○報警始循線查獲乙○
    ○本人。
二、案經桃園縣警察局楊梅分局移請臺灣桃園地方法院檢察署檢察官偵查起訴。
        理  由
一、訊據被告乙○○固坦承於右揭時地駕駛上開自用小客車撞及被害人甲○○肇事，
    惟矢口否認右揭犯行，辯稱：伊當時雖有感覺車子撞到東西，惟伊以為是路上的
    石頭或動物，所以才未下車查看，伊並無肇事逃逸現場之故意云云。經查：被告
    於右揭時地因未注意車前狀況而駕駛上開自用小客車撞及被害人甲○○所騎用上
    開機車肇事，並致被害人甲○○因之受有上述傷害之結果乙情，業據被告迭次於
    警、偵訊中及本院審理時坦承不諱，核與被害人甲○○於警訊及偵查中指述之情
    節相符，復有被害人甲○○所提出之診斷證明書乙紙及被告所親筆繪製之肇事現
    場圖乙紙，在卷可稽，足堪認定。又被告右揭時地駕駛上開自用小客車撞及被害
    人甲○○所騎用上開機車倒地乙情，業據被害人甲○○迭次於警訊及偵查中指述
    明確，雖被告辯稱其當時以為係撞到路上之石頭或動物云云，惟被告當時所撞及
    之物，乃為騎用上開機車之被害人甲○○，其體積不可謂小，既為碰觸撞及上開
機車倒地，被告焉有不知撞及何物之理，且被告於迭次於警、偵訊中及本院審理
    時亦均坦承其當時確有感覺撞及東西等語，惟被告竟亦不停車下來處理，即逕行
    駕駛上開自用小客車離去現場，更係與一般常人作為有異，是被告於右揭時地肇
    事時，對其所撞及係被害人甲○○所騎用上開機車乙節，應已有所認識，至為顯
    然。被告所辯，顯係事後卸責之詞，不足採信。被告犯行已臻明確，應予依法論
    科。
二、核被告所為，係犯刑法第一百八十五條之四之駕駛動力交通工具肇事，致人傷害
    而逃逸罪。爰審酌被告明知其已駕車肇事，並致被害人甲○○因之受有上述傷害
    之結果，竟未停車下來處理，即逕行逃逸現場，已損及被害人甲○○之權益，亦
    嚴重破壞社會交通之安全及被告犯罪後之態度等一切情狀，量處如主文所示之刑
    。惟被告前未曾受有期徒刑以上刑之宣告，此有臺灣高等法院被告全國前案紀錄
    表乙份可佐，其因一時疏慮，致犯本罪，經此教訓，當知所惕勵，而無再犯之虞
    ，且被告於犯罪後亦與被害人甲○○達成訴訟外之民事和解，此有被告所提出和
    解書乙份可稽，爰本院認對被告所宣告之刑，以暫不執行為適當，並諭知緩刑二
    年，以啟自新。
據上論斷，應依刑事訴訟法第二百九十九條第一項前段，刑法第一百八十五條之四、
第七十四條第一款，判決如主文。
本案經檢察官魏雯祈到庭執行職務。
中      華      民      國      八十九    年    十二    月     五     日
                          臺灣桃園地方法院交通法庭
                              法  官  林 晏 鵬
右正本證明與原本無異。
如不服本判決，應於判決送達後十日內向本院提出上訴狀( 應附繕本 )，上訴於
臺灣高等法院。
                               書記官  張 雅 慧
中        華        民        國   八十九   年   十二   月    八    日
附論罪科刑依據之法條：刑法第一百八十五條之四
刑法第一百八十五條之四
駕駛動力交通工具者肇事，致人死傷而逃逸者，處六月以上五年以下有期徒刑。


司法院資訊處製作；財團法人民間司法改革基金會備份。
